### **Anas Hannoun**



#### Personalia

1

Anas Hannoun



Jupiterstraat 151 7521JL Enschede



0621553730



anas.hannoun@mail.com



Geboortedatum: 3 juli 1992



Geboorteplaats: Syria



Geslacht: man

### Vaardigheden

Microsoft Office Windows Android Databases

C#

C#

HTML&CSS



### Talen

AR NL EN



### Hobby's en interesses

Lezen en onderzoeken Muziek spelen Koken

### **Profiel**

Mensen omschrijven mij als praktisch, leergierig en gemotiveerd.

Graag ga ik accuraat en nauwkeurig te werk en kan ik snel schakelen tussen verschillende werkzaamheden.

Door mijn horecaervaring ben ik stressbestendig. Per direct beschikbaar voor een nieuwe uitdaging.

## Werkervaring

Bakker jun 2018 - okt 2018

Al Tanoer B.V., Vlissingen

- \* Broden, koek, gebak en taarten bakken;
- \* Monitoren en evaluatie van processen;
- \* Inspectie van apparatuur.

Kok dec 2017 - jul 2018

Brasserie BLVD, Vlissingen

- \* Voorbereidende werkzaamheden:
- \* Gerechten bereiden:
- \* Bijdragen aan de kwaliteit en optimalisering van producten, ingrediënten en gerechten;
- \* Presentatie eisen checks uitvoeren;
- \* Schoonmaken en reinigen van de werkomgeving en keukenapparatuur.

Expeditor feb 2013 - sep 2013

Ksar-Restaurant, Byblos, Lebanon

- \* Aansturen van de medewerkers in de keuken en de bediening;
- \* Helpen bij de uiteindelijke bereiding van gerechten;
- \* Controleren van gerechten voor de levering op juistheid, presentatie en de temperatuur;
- \* Overdragen van belangrijke informatie tussen medewerkers.

# Opleidingen

Software Developer (bezig)

ROC van Twente, Enschede - Nederland

MBO 4 Horeca (behaald) sep 2012 - jun 2014

maart 2020 - heden

Al Ba'ath University, Homs - Syrië

Voortgezet Onderwijs (behaald) sep 2008 - jun 2011

Mosa Jarabandah, Homs - Syrië